【裁判字號】    99,交抗,548
【裁判日期】    990629
【裁判案由】    聲明異議
【裁判全文】
臺灣高等法院臺中分院刑事裁定         99年度交抗字第548號
抗  告  人
即受處分人  乙○○
送達代收人  甲○○
上列抗告人因違反道路交通管理處罰條例案件，不服臺灣臺中地
方法院中華民國99年5月26日所為裁定（99年度交聲字第2113號
），提起抗告，本院裁定如下：
    主  文
抗告駁回。
    理  由
一、原裁定意旨略以：本件受處分人即抗告人乙○○（下稱抗告
    人）所有車牌號碼6L-3899號自小客車，於民國99年1月29日
    11時42分許，行經台中縣后里鄉台13線北上63.1公里處，為
    雷達測速器測得時速83公里，惟該路段限速60公里，超速23
    公里，而經警逕行舉發等情節，有舉發違反道路交通管理事
    件通知單及違規採證照片3幀在卷可憑。又參卷附臺中縣警
    察局大甲分局99年4月26日中縣甲警交裁字第0990006188號
    函覆說明，本案採證相片經放大核對車號後無誤，從檢附原
    採證照片底片截取放大之彩色照片2幀，可清楚辨識該違規
    車輛車號確為「6L-3899」號、廠牌為國瑞（TOYOTA）、車
    身顏色為銀色，核與抗告人所有之車輛相符，亦有「車號查
    詢汽車車籍」1紙在卷可參。故抗告人所有之自小客車確有
    上開違規超速之情形，洵屬明確，其空言所收受違規採證照
    片上之車牌號碼模糊不清，疑為他車云云，顯無可採。原處
    分機關依道路交通管理處罰條例第40條、第63條第1項第1款
    等規定裁罰新臺幣（下同）1800元並記違規點數1點，於法
    無違，乃駁回抗告人之聲明異議。
二、抗告意旨則略以：本人收受大甲分局舉發之照片，因模糊不
    清，業經申訴，大甲分局寄予模糊黑白影印照片，且據此裁
    罰。本人為被裁罰之對象，若有放大彩色照片，理當於申訴
    時寄予本人，而非黑白影印照片，原裁定認定係依大甲警局
    提供之彩色放大照片，倘若本人無見該彩色照片即接受法院
    之駁回裁定，實難以心服，爰於法定期間內提起抗告，請撤
    銷裁定，更為適當之裁定云云。
三、本院查：
（一）按行車速度，依標誌或標線之規定，道路交通安全規則第
      93條第1項定有明文。次按汽車駕駛人，行車速度，超過
      規定之最高時速，或低於規定之最低時速，除有第43條第
      1項第2款情形外，處1200元以上2400元以下罰鍰，並記違
      規點數1點，道路交通管理處罰條例第40條、第63條第1項
      第1款分別定有明文。
（二）本件依卷附由原底片截取違規超速自小客車之照片1張（
      見原審卷第5頁下方照片），清楚可見車牌號碼確係6L-38
      99號無誤，且廠牌是國瑞（TOYOTA）、車身為銀色，均與
      原審查得之「車號查詢汽車車籍」1紙（見原審卷第11頁
      ）所顯示抗告人所有車輛之基本資料相符，故該部違規超
      速23公里之自小客車，確係抗告人所有，要無疑義。原裁
      定因認原處分機關即交通部公路總局臺中區監理所豐原監
      理站依道路交通管理處罰條例第40條、第63條第1項第1款
      等規定，對抗告人裁罰1800元，並記違規點數1點，於法
      有據，遂駁回其聲明異議，容無違誤或不當。抗告人仍執
      前詞，謂其難以心服云云，尚非可採。本件抗告顯無理由
      ，應予駁回。
四、據上論結，應依道路交通案件處理辦法第26條，刑事訴訟法
    第412條，裁定如主文。
中    華    民    國    99    年    6     月    29    日
            刑事第九庭  審判長法  官  江  德  千
                              法  官  許  旭  聖
                              法  官  莊  深  淵
以上正本證明與原本無異。
不得再抗告。
                              書記官  陳  振  海
中    華    民    國    99    年    6     月    29    日

司法院資訊處製作；財團法人民間司法改革基金會備份。
